【裁判字號】    89,訴,2901
【裁判日期】    900119
【裁判案由】    毒品危害防制條例
【裁判全文】
臺灣高雄地方法院刑事判決                        八十九年度訴字第二九○一號
    公  訴  人  臺灣高雄地方法院檢察署檢察官
    被      告  甲○○
右列被告因違反毒品危害防制條例案件，經檢察官提起公訴（八十九年度毒偵字第七
五二三號），本院判決如左：
    主  文
甲○○連續施用第一級毒品，處有期徒刑柒月。
扣案之第一級毒品海洛因合計淨重玖點伍捌公克（包裝重壹點壹柒公克），沒收銷燬
之；空夾鍊袋伍拾只沒收。
    事  實
一、甲○○曾前於民國八十六年間因施用第一級及第二級毒品案件，經臺灣高等法院
    高雄分院依職權裁定送觀察、勒戒後，認有繼續施用毒品之傾向，復裁定甲○○
    令入戒治處所施以強制戒治一年期滿，而由臺灣高等法院高雄分院於民國八十九
    年四月二十八日以八十七年度上重訴字第一一號為免刑判決確定。嗣甲○○又於
    強制戒治期滿免刑判決後，復基於概括之犯意，連續於八十九年六月起至八十九
年十一月六日二十三時止，在高雄縣永安鄉○○路十巷十八號住處內，以將海洛
    因摻入香煙內點火燒烤，吸食煙霧之方式，施用第一級毒品海洛因，為警於八十
    九年十一月七日，在高雄縣永安鄉○○村○○路與維新路口查獲，並自與其同行
    之女友徐佳雯皮包內起出甲○○所有之第一級毒品海洛因共九‧五八公克（包裝
    重一‧一七公克），及供施用分裝之空夾鍊袋五十只，甲○○復經本院以八十九
    年度毒聲字第八七五一號裁定令入戒治處所施以強制戒治一年。
二、案經高雄縣警察局岡山分局報請臺灣高雄地方法院檢察署檢察官偵查起訴。
    理  由
一、右揭犯罪事實業據被告甲○○於本院審理中坦認不諱，並經證人徐佳雯證述詳明
    ，且被告之尿液經採集送驗後，呈現嗎啡陽性反應，此有高雄縣衛生局八九煙檢
    字第三○○○號所出具之煙毒尿液檢驗成績書一紙附卷足稽，而扣案之白粉，經
    送鑑驗結果，認係共淨重九‧五八公克（包裝重一‧一七公克）之微量第一級毒
    品海洛因，此有法務部調查局鑑定通知書一份附卷足參，足證扣案物確屬第一級
    毒品海洛因無訛，益可徵被告之自白與事實相符，故本件事證明確，被告犯行堪
    予認定，應依法論科。
二、按海洛因係毒品危害防制條例第二條第二項第一款所明定之第一級毒品，又被告
    於毒品危害防制條例施行前因施用第一級毒品及第二級毒品案件，經法院依職權
    裁定觀察、勒戒後，認為有繼續施用毒品傾向者，應由法院裁定令入戒治處所施
    以強制戒治，其期間為一年，依第二十條第二項強制戒治期滿，應由檢察官為不
    起訴處分，而於毒品危害防制條例施行前繫屬於法院審判中之案件，應由法院依
    修正後之規定處理之，依修正後之規定應為不起訴處分者，法院應為免刑之判決
    ，同條例第二十條第二項、第二十三條第一項及第三十五條第三款均分別定有明
    文。惟依同條例第二十三條第一項規定為不起訴之處分後，五年內再犯第十條之
    罪，則不適用前項之規定，亦為同條例第二十三條第二項所明定。經查被告前因
    施用毒品犯行，業經臺灣高等法院高雄分院依職權裁定送觀察勒戒後，認有繼續
    施用毒品傾向，復裁定令被告入戒治處所，施以強制戒治一年期滿，並為台灣高
    雄高等法院高雄分院於八十九年四月二十八日以八十七年度上重訴字第一一號為
    免刑判決確定。嗣被告於執行強制戒治期滿免刑判決確定後，五年內又因本件施
    用第一級毒品犯行再被查獲，經本院以八十九年度毒聲字第八七五一號裁定送強
    制戒治，此有卷附之本院被告院內索引卡紀錄表、台灣高雄地方法院被告全國前
    案紀錄表、臺灣高雄高等法院高雄分院八十七年上重訴字第一一號判決書各一份
    足資佐憑。依前開規定，被告於強制戒治期滿，經法院免刑判決確定後，五年內
    再犯上開施用第一級毒品之犯行，自應予起訴並審理之。
三、核被告所為，係犯毒品危害防制條例第十條第一項之施用第一級毒品罪。被告持
    有海洛因之低度行為，已為其進而施用之高度行為所吸收，不另論罪。被告多次
    施用第一級毒品犯行，時間緊接，罪名相同，顯係基於概括之犯意為之，為連續
    犯，應依刑法第五十六條之規定論以一罪，並加重其刑。爰審酌被告犯罪性質乃
    戕害自已之施用毒品行為，並未危害他人，及犯後坦認犯行，尚有悔意等一切情
    狀，量處如主文所示之刑，以資懲儆。至於扣案之第一級毒品海洛因淨重九‧五
    八公克（包裝重一‧一七公克），應依毒品危害防制條例第十八條第一項之規定
    ，不問屬於被告與否，沒收銷燬之；而空夾鍊袋五十只，係被告所有，且係被告
    為方便外出施用，分裝毒品之物，業據被告陳明在卷，應認係供被告犯罪所用之
    物，爰依刑法第三十八條第一項第二款之規定，併予宣告沒收；再上開毒品經鑑
    驗耗損部分，業已滅失，故不另為沒收之諭知，併此敘明。
據上論斷，應依刑事訴訟法第二百九十九條第一項前段，毒品危害防制條例第十條第
一項、第十八條第一項，刑法第十一條前段、第五十六條、第三十八條第一項第二款
，判決如主文。
中        華        民       國      九十     年    一     月   十九    日
                               臺灣高雄地方法院刑事第二庭
                                   法  官  李代昌
右正本證明與原本無異。
如不服本判決，應於判決送達後十日內，向本院提出上訴狀。
                                   書記官    吳韻芳
中        華        民       國      九十     年    一     月   十九    日
附錄本案論罪科刑法條全文：
  毒品危害防制條例第十條
  施用第一級毒品者，處六月以上五年以下有期徒刑。
  施用第二級毒品者，處三年以下有期徒刑。


司法院資訊處製作；財團法人民間司法改革基金會備份。
